

ANGÉLICA RODRIGUES GONÇALVES

Um pouco sobre mim

Tenho 39 anos. Mãe de 3 filhos maravilhosos. Casada. Uma profissional que se dedica. Uma pessoa proativa, que gosta de inovar e usar recursos tecnológicos, buscando sempre por boas oportunidades de melhorar, a mim mesma e ao ambiente ao meu redor. Gosto muito de fazer trabalhos voluntários e desenvolver projetos que possam apoiar a comunidade, principalmente pessoas mais vulneráveis que precisam de melhores oportunidades.

Como profissional tenho tentado trilhar o caminho de profissionais que buscam cada vez mais oferecer o melhor e com maior qualidade. Gosto de estudar. Faço muitos cursos. Sou mais focada em cursos e qualificações nas áreas de: Educação Inclusiva; Acessibilidade; Tecnologia; Projetos Sociais, e; Meio Ambiente.



FORMAÇÃO

Graduação em Tecnologia em Gestão Ambiental;

Graduação em Licenciatura em Letras;

Especialização em Tradução e Interpretação de Libras;

Mestrado em Estudos Linguísticos - UFU;

Doutorado em Estudos Linguísticos - UFU.



EXPERIÊNCIA

Professora do Magistério Superior (Libras e afins) / UFTM - 2023 - atual;

Tradutora e Intérprete de Libras / UFTM - 2010 a 2023;

Chefe do Setor de Acessibilidade / UFTM - 2014 a 2020;

Professora de Educação Ambiental / Colégio Fernando Pessoa - 2002 a 2006.



SOFT SKILLS

Criatividade e Inovação, sempre buscando novas soluções;

Trabalha bem em equipe e com desenvolvimento de projetos;

Comunicativa, não tem problemas em falar em público, já fez várias palestras para grande público;

Gosta de navegar em várias áreas e trabalhar com multi e interdisciplinaridade.

Cargos e Salários Pretendidos

Especialista em ESG

Busco por uma oportunidade de conciliar minhas especialidades e poder contribuir socialmente, como no cargo de Especialista em ESG – um profissional que atua com sustentabilidade e responsabilidade social, acessibilidade e inclusão em ambientes empresariais.

Somando para que a empresa possa alcançar grandes resultados, cumprindo sua responsabilidade social e ambiental, contribuindo para melhorar a realidade local e cumprindo com as prerrogativas da Agenda 2030.

Analista de Acessibilidade e Inclusão

Também considero a possibilidade de trabalhar como Analista de Acessibilidade e Inclusão, atuando com estratégias, métodos e ações que possibilitem tornar a empresa mais inclusiva e receptiva às pessoas com deficiência no ambiente de trabalho, além de atuar em formações e capacitações de funcionários nessas áreas e outras afins: Braille, Libras, Tecnologias Assistivas. Não obstante que eu possa contribuir, inclusive com a acessibilidade em Libras, realizando tradução e interpretação Libras/Português.

Salário Pretendido

Busco um salário entre **R\$ 25.000,00 a R\$ 20.000,00** É importante destacar que me interesso em realizar um contrato de trabalho de pelo menos 5 anos com a empresa, uma vez que a atuação em áreas sensíveis como sustentabilidade, acessibilidade e inclusão são áreas que precisam de garantias de um

trabalho contínuo e dedicado, desenvolvimento e realização de projetos.

Hoje tenho o aceite de um professor da USP para ingressar no programa de Pós-Doutorado naquela instituição, com uma proposta de pesquisa que une acessibilidade, tecnologia, questões sociais e sustentabilidade. Estamos em processo de registro do projeto de pesquisa, que vai integrar tecnologia, inteligência de máquina, acessibilidade e projetos associados de prevenção de desastres naturais, através de jogos e gamificação. Contatos a.r.g.eng.soft@gmail.com +55 34 99236-9831 - zap

Endereço Avenida João Mateus Sampaio, 1068 -Iturama/MG Links
Currículo Lattes
GitHub
@_.angelica._.rg._

https://angelicarg.github.io/curriculooficial/